臺灣高等法院刑事判決
108年度上訴字第1703號
上  訴  人  
即  被  告  邱玉青



送達代收人  楊培吟
選任辯護人  劉家榮律師
            郭泓志律師
上  訴  人  
即  被  告  鄒明益


選任辯護人  文聞律師
            鄒志鴻律師
上  訴  人  
即  被  告  顏佩令


選任辯護人  許玉娟律師
            楊啟源律師
上  訴  人  
即  被  告  蘇長順


上列上訴人等因妨害風化等案件，不服臺灣新北地方法院107年
度訴字第838號，中華民國108年3月20日第一審判決（起訴案號
：臺灣新北地方檢察署107年度偵字第16325、20685、21942、25
776號，併辦案號：臺灣橋頭地方檢察署107年度偵字第12584號
），提起上訴，本院判決如下：
    主  文
原判決關於甲○○部分撤銷。
甲○○共同犯圖利容留性交罪，處有期徒刑壹年貳月。扣案之門
號○○○○○○○○○○號、○○○○○○○○○○號、○○○○○○○○○○號、○○○○○○○○○○號、○○○○○○○○○○號、○○○○○○○○○○號、○○○○○○○○○○號
行動電話柒支（各含SIM 卡壹張）均沒收；未扣案之犯罪所得新
臺幣陸萬元沒收，於全部或一部不能沒收或不宜執行沒收時追徵
其價額。
其他上訴駁回。
    事  實
一、甲○○為媒介越南籍成年女子與他人為性交易，自民國106年8
    月間某日起，委託他人在不詳地點，以電腦設備連結網際網
    路，在捷克論壇網站上刊登「三重、新莊、快來體驗高CP的
    喬喬魔手吧，足球盃交椅第一名」「輕熟女奶寶芙蓉工作室
    、三重新莊秘、左岸妮妮1700絕對完美服務」「熱油滑壓從
    頭到腳，重點式加強，絕對讓你欲罷不能」等語，並張貼女
    子裸露身體之照片，足以引誘、媒介、促使兒童、少年為有
    對價性交行為之虞之訊息。甲○○即意圖營利，基於使女子與
    他人為性交、猥褻行為而媒介、容留之犯意，招募越南籍女
    子從事猥褻或性交行為（俗稱半套、全套）之性交易行為，
    甲○○遂安排如附表一編號1、2、3A 所示之越南籍女子居住
    在如附表一編號1、2、3A 所示地點，利用前揭論壇所刊登
    之行動電話為聯繫管道，以全套性交易新臺幣（下同）2,50
    0 元，半套性交易1,500 元之代價，媒介、容留如附表一編
    號1、2、3A所示之越南籍女子在該等地點從事對男客進行半
    套或全套性交易服務，並約定性交易所得中100 元由甲○○收
    取牟利。嗣經警佯裝男客，撥打甲○○所使用之0000000000號
    行動電話，與甲○○約定從事性交易，而於107 年1 月14日查
    獲附表一編號2 所示之越南籍女子從事性交易，並扣得如附
    表二編號2 所示之物；另於107 年4 月25日查獲附表一編號
    3A所示之越南籍女子范玉莊從事性交易，並扣得如附表二編
    號3A所示之物，始悉上情。
二、嗣甲○○因缺乏資金，遂於107 年4 月前不詳時間，遊說其友
    人乙○○、丙○○、丁○○共組應召站，乙○○、丙○○、丁○○遂於10
    7年4 月間起與甲○○共組媒介性交易之應召站，並共同基於
    意圖營利，使越南籍成年女子與他人為猥褻、性交之行為而
    媒介、容留之犯意聯絡，由乙○○、丙○○提供資金承租如附表
    一編號3 B 至9 所示地址之套房，再由甲○○、丁○○負責承租
    如附表一編號3 B 至9 所示地址之套房，並由甲○○招募如附
    表一編號3B至9 所示之越南籍成年女子，安排前開越南籍女
    子居住在如附表一編號3 B至9 所示地點，媒介、容留渠等
    在該地點，以全套性交易2,500 元，半套性交易1,500 元之
    代價從事性交易服務，並約定每次性交易所得中之100 元由
    甲○○收取。嗣經警對甲○○使用之門號0000000000號、000000
    0000號、0000000000號、0000000000號行動電話實施通訊監
    察，再經警先後於如附表二編號1、3 B 至9 所示搜索時間
    、地點，分別扣得如附表二編號1、3 B 至9 所示之物，始
    循線查悉上情。
三、案經新北市政府警察局新莊分局（下稱新莊分局）、新北市
    政府警察局三重分局移送臺灣新北地方檢察署（下稱新北地
    檢署）檢察官偵查起訴，及臺灣橋頭地方檢察署（下稱橋頭
    地檢署）移送併案審理。
    理  由
壹、證據能力
一、按被告以外之人於偵查中向檢察官所為之陳述，除顯有不可
    信之情況者外，得為證據，刑事訴訟法第159 條之1 第2 項
    定有明文。此係因上開偵查中向檢察官所為之陳述雖仍為審
    判外之陳述，但立法者衡量刑事訴訟法規定檢察官代表國家
    偵查犯罪、實施公訴，依法有訊問被告、證人、鑑定人之權
    ，且實務運作時，偵查中檢察官向被告以外之人所取得之陳
    述，原則上均能遵守法律規定，不致違法取供，其可信性極
    高，為兼顧理論與實務運作，而對被告以外之人於偵查中向
    檢察官所為之陳述，例外規定除有顯不可信之情況者外，得
    為證據。查證人即被告甲○○於偵查中之證述，業經依法具結
    ，且無證據證明有受外力干擾及影響，並無顯不可信之情況
    ，被告乙○○及其辯護人均未指出有何顯不可信之情形存在，
    依法自有證據能力。又原審為保障被告乙○○對上開證人之對
    質、詰問權，已告知共同被告、證人拒絕證言權，並以證人
    身分請其依法具結後，由被告乙○○之辯護人詰問，已補足證
    人之調查程序，是其於檢察官偵查中具結所為之證述，自得
    作為證據。被告乙○○之辯護人主張證人即被告甲○○於偵查中
    之證述無證據能力云云，尚無足採。
二、被告乙○○之辯護人固爭執被告甲○○於警詢中之證述、證人范
    氏梅、阮丁鳳梅於警詢、偵查中證述之證據能力，惟本院並
    未將此等證據引為不利於被告乙○○認定之證據，故對於此部
    分證據能力之有無，自無庸審酌。
三、次按被告以外之人於審判外之陳述雖不符刑事訴訟法第159 
    條之1 至之4 規定，而經當事人於審判程序同意作為證據，
    法院審酌該言詞陳述或書面陳述作成時之情況認為適當者，
    亦得為證據；當事人、代理人或辯護人於法院調查證據時知
    有刑事訴訟法第159 條第1 項不得為證據之情形，而未於言
    詞辯論終結前聲明異議者，視為有前項之同意，同法第159 
    條之5 定有明文。立法意旨在於傳聞證據未經當事人之反對
    詰問予以核實，原則上先予排除。惟若當事人已放棄反對詰
    問權，於審判程序中表明同意該等傳聞證據可作為證據；或
    於言詞辯論終結前未聲明異議，基於尊重當事人對傳聞證據
    之處分權，及證據資料愈豐富，愈有助於真實發見之理念，
    且強化言詞辯論主義，使訴訟程序得以順暢進行，上開傳聞
    證據亦均具有證據能力。本案除前開證據方法外，本判決下
    列所引用之上訴人即被告甲○○、乙○○、丙○○、丁○○（以下合
    稱被告等，分稱其名）以外之人於審判外之陳述，及卷內之
    文書證據、證物之證據，業經本院於審理中依法定程序調查
    ，檢察官、被告等及其等之辯護人均於本院準備程序中表示
    不爭執證據能力（見本院卷第166 頁至第167 頁、第170 頁
    至第174 頁、第191 頁、第317 頁至第351 頁），復於本院
    言詞辯論終結前均未聲明異議，本院審酌上開證據資料製作
    時之情況，尚無違法不當及證明力明顯過低之瑕疵，並審酌
    前揭文書證據、證物並非公務員違背法定程序所取得，亦無
    顯有不可信之情況，認為以之作為證據應屬適當，認前揭證
    據資料均有證據能力。
貳、實體部分
一、認定事實所憑之證據及認定理由
    訊據甲○○、丙○○、丁○○對於上開事實均坦認不諱；乙○○固坦
    承為丙○○之夫，曾與甲○○為如附表三所示之電話對話內容等
    情，惟矢口否認有何圖利容留女子為性交易之犯行，辯稱：
    伊沒有參與本案，伊只是聽個電話，不知道是什麼事情云云
    ；辯護人則為其辯護稱：乙○○不知甲○○有媒介性交易之情形
    ，係於107 年6 月間經其配偶丙○○告知後，始知丙○○以乙○○
    之名義借款予甲○○，惟乙○○並未與他人共組賣淫集團、出資
    租賃套房、借款與應召女子支付來台費用、紀錄帳目、保管
    護照或議定如何分攤獲利等情。又本案應召女子均證稱不認
    識且未見過乙○○，則乙○○是否與甲○○等人共組賣淫集團，實
    非無疑。又乙○○與甲○○間如附表三編號㈠、㈡、㈣、㈤、㈦所示
    之對話內容，依甲○○於原審所證係因乙○○與丙○○是夫妻，有
    跟他們報告等語，丙○○於原審所證係因其沒在電話旁邊，甲○○又要跟其解釋還款情形，她認為錢是乙○○的，所以聯繫乙○○等語，可見甲○○是在聯繫不到丙○○之情形下，基於信用並
    讓丙○○、乙○○夫妻知悉其還款能力及內容之考量，始有上揭
    對話內容，且乙○○上揭對話內容均為敷衍應付之語氣，難以
    據此認乙○○與甲○○等人有圖利容留性交易之犯意聯絡。又依
    甲○○於偵查、原審所證其係向丙○○借款，向丙○○借款不需提
    供護照，如附表三編號㈦之對話內容提到護照，是「芳芳」
    擔心遺失，而交給丙○○保管等語。又丙○○於原審所證其以乙○○之名義借款與甲○○，甲○○向其借款不需提供護照等語。又
    本案帳冊是甲○○、丙○○製作，可見乙○○並未出資租賃套房或
    借款予應召女子支付來台費用，亦無負責製作帳冊、保管護
    照之行為等語。經查：
  ㈠本案上揭事實，業據甲○○於偵查、原審及本院審理時、丙○○
    、丁○○於原審及本院審理時坦承不諱（見107年度偵字第206
    85號偵查卷一第238頁、原審卷二第388頁、第394頁至第395
    頁），甲○○併案事實，亦據其於本院審理時坦承不諱（見本
    院卷第362頁），核與證人即應召女子A女、范氏燕兒、0000
    000D、林蓓思、范玉莊（含併案）、張鈞凱、陳世穎、羅正
    達、歐淳正、劉哲甫、范氏梅、阮丁鳳梅、阮氏雪蘭、阮氏
    霞於警詢及偵查中、證人陳天宇、許百𨚟、曾胡權、李昌達
    、梁賀傑、林祺芳、蔡震仁、王義均、趙品豪、林靖倫、蘇
    兆浚、劉裕祥、張盟宗、林金郎、林蓓思、廖春生於警詢中
    證述之情節相符，並有房屋租賃契約書（證人陳天宇；承租
    人：黃鐸）、自願受搜索同意書、新北地檢署搜索扣押筆錄
    、扣押物品目錄表各2份、網頁翻拍照片、對話紀錄翻拍照
    片、現場照片共18張、通聯調閱查詢單2份、手機門號申登
    資料及通聯記錄（證人張鈞凱、劉哲甫、歐淳正、陳世穎、
    羅正達）、新北地檢署107年度數位採證收結案登記暨檢查
    表、員警職務報告、通話譯文各1份、網頁翻拍照片、現場
    照片、對話紀錄翻拍照片、租賃契約照片共23張、通話譯文
    1份（證人阮丁鳳梅與甲○○）、現場照片及對話紀錄翻拍照
    片共7張（證人阮丁鳳梅）、107年聲搜字995號原審搜索票
    、自願受搜索同意書、新莊分局搜索扣押筆錄、扣押物品目
    錄表（證人林蓓思部分）、指認犯罪嫌疑人紀錄表（證人林
    蓓思指認甲○○）、房屋租賃契約書（證人林平川；承租人：
    林蓓思）各1份、證人林平川指認甲○○照片2張、現場照片及
    對話紀錄翻拍照片共39張、通話譯文1份（證人林蓓思部分
    ）、指認犯罪嫌疑人紀錄表（證人范玉莊指認甲○○）、自願
    受搜索同意書、新莊分局搜索扣押筆錄、扣押物品目錄表（
    證人范玉莊部分）、通話譯文（甲○○與證人范玉莊）各1份
    、對話紀錄翻拍照片、現場照片共6張、房屋租賃契約書（
    承租人：證人范玉莊、丁○○）2份、三重分局搜索扣押筆錄
    、扣押物品目錄表各1份、刑案現場照片共12張、網頁翻拍
    照片共3張、手機訊息翻拍照片共36張（證人TRUONG TH I U
    T）、通聯調閱查詢單、房屋租賃契約書（證人簡素娥）各1
    份、指認犯罪嫌疑人紀錄表共3份（甲○○指認乙○○、丙○○）
    、手機訊息翻拍照片共4張（丁○○）、網頁廣告翻拍照片共1
    8張、甲○○出入境資料、新莊分局搜索扣押筆錄、扣押物品
    目錄表（甲○○）各1份、現場照片2張、手機訊息翻拍照片共
    8張、甲○○指認芳芳照片2張、通話內容譯文5份（甲○○、乙○○、丙○○）、自願受搜索同意書、新莊分局搜索扣押筆錄、
    扣押物品目錄表（乙○○、丁○○）各1份、帳冊1張、個人成本
    開支收入明細3張、出勤回價單6張、冠境企業有限公司合約
    書及存摺影本、指認犯罪嫌疑人紀錄表（丁○○指認丙○○）各
    1份、許滄錫指認黎氏錦秀照片1張、范氏梅指認黎氏錦秀、
    甲○○、乙○○照片3張、自願受搜索同意書、新莊分局搜索扣
    押筆錄、扣押物品目錄表各1份（范氏梅部分）、通話譯文1
    份（甲○○與范氏梅）、現場照片、手機翻拍訊息照片、租賃
    契約照片等共20張（范氏梅部分）、指認犯罪嫌疑人紀錄表
    （阮氏雪蘭指認甲○○）、自願受搜索同意書、新莊分局搜索
    扣押筆錄、扣押物品目錄表（阮氏雪蘭部分）、阮氏雪蘭與
    甲○○通話譯文、房屋租賃契約書（出租人：邱志賢；承租人
    ：阮氏雪蘭）各1份、現場照片及手機訊息翻拍照片共40張
    （阮氏雪蘭）、自願受搜索同意書、新莊分局搜索扣押筆錄
    、扣押物品目錄表（阮氏霞部分）、指認犯罪嫌疑人紀錄表
    （阮氏霞指認甲○○）、證人阮氏霞與被告甲○○通話譯文各1
    份、現場照片共2張、手機訊息翻拍照片共11張、房屋租賃
    契約書（范玉莊部分）、指認犯罪嫌疑人紀錄表（阮丁鳳梅
    指認甲○○）各1份、通訊監察譯文共13份、廣告照片共24張
    、指認性服務者照片、通聯調閱查詢單各12份（曾胡權、李
    昌達、梁賀傑、林祺芳、蔡震仁、王義均、趙品豪、林靖倫
    、鄭兆浚、劉裕祥、張盟宗、林金郎）、新莊分局107年10
    月5日新北警莊刑字第1073446920號函暨通訊監察錄音光碟1
    片、107年聲監字第711號通訊監察書、范玉莊與廖春生之通
    訊軟體line對話紀錄截圖照片在卷可參。此外，並有附表二
    所示之物扣案可佐，此部分之事實，首堪認定。
  ㈡乙○○共同犯圖利容留使女子與他人性交之事實，業據證人甲○○於偵查中證稱：警方在高雄扣到的帳簿是伊媒介女子從事
    性交易之帳目，帳冊上所稱「青」是伊，「大哥」是乙○○，
    伊跟乙○○太太丙○○借錢給小姐，伊錢是找丙○○拿，伊在監聽
    譯文中所稱之「公司」是高雄市○○區○○街000號1樓，就是乙○○的公司，伊跟小姐沒有特殊情誼還當保證人，是因為伊很
    缺錢，如果小姐有賺到錢還完之後，伊就可以賺到錢，所以
    伊為了小姐借錢才當保證人等語明確（見107年度偵字第206
    85號偵查卷一第235頁至第236頁），並於原審審理時證稱：
    伊都是叫丙○○大嫂，大哥是指乙○○。通訊監察譯文6月20日
    之前跟高雄橋頭鄉下按摩店應該都沒有關係，6月3日以下至
    6月20日之前都是關於大台北地區，伊在做那些越南按摩小
    姐或半套的，丙○○是說她最近身體不太舒服，叫伊有什麼事
    都先打給乙○○，因為他通常比較有空，伊本來就有乙○○的電
    話，大台北地區小姐的一些套房、工作室的房租都是丙○○借
    伊錢，伊才有辦法付，伊與乙○○有如附表三編號㈠所示之對
    話內容，這是伊要去高雄的公司借錢，是丙○○將4萬5千元交
    給伊，伊與乙○○有如附表三編號㈡所示之通話內容，是臺北
    房間，如果有小姐還來的話，這樣伊沒有房間給人家住，伊
    沒錢租房子，大台北地區小姐的套房、工作室的房租都是丙○○借伊錢才有辦法付，上揭對話內容是伊在跟乙○○談到房間
    不夠，那小姐又來兩個怎麼辦，又如附表三編號㈢所示之通
    話內容，是談論臺北要給按摩小姐住的個人工作室套房，是
    丁○○去租的房間，乙○○就是很順的說好。如附表三編號㈣所
    示之對話內容，巧克力在伊等這邊借了4萬5千元沒有還，然
    後就跑掉了，巧克力就是帳冊上寫的「黑」，借錢的部分是
    丙○○把錢交給伊，伊還錢對象也是丙○○，如附表三編號㈤之
    通話內容，是在講大台北地區三重、新莊那些有兩間房間都
    空了，乙○○叫伊下來高雄再講，他有問伊現在兩間房間都空
    了，所以伊說伊只能再找人，如附表三編號㈥之通話內容，
    也是大台北地區套房租的房子工作室，伊有叫1個小姐先來
    補進1個套房，伊曾經帶過1個小姐「雙雙」到高雄乙○○的公
    司去，看大家要不要配合，乙○○、丙○○有看過「雙雙」，伊
    有跟乙○○提到說是越南過來的朋友，要把她帶去臺北做套房
    那種，如附表三編號㈦所示通話內容，是伊要去乙○○的公司
    拿護照等語明確（見原審卷二第179頁、第192頁至第194頁
    、第195頁至第199頁、第201頁至第205頁）。乙○○供稱知道
    其妻丙○○有在做「黑」的（按即色情）按摩店後，其有跟丙○○吵，且其有提議想在「高雄」開一間純的、正當的SPA按
    摩店等語（見原審卷二第379至380頁），惟如附表三所示甲○○與乙○○於107年6月3日至13日之對話內容都是與「大台北
    地區」如附表一所示應召女子有關之對話，而與上開所謂「
    高雄」按摩店無關等情，業據證人甲○○證述明確（見原審卷
    二第192頁），且甲○○之所以打電話給乙○○為如附表三所示
    之電話對話內容，是因丙○○要甲○○以後都跟乙○○說，因丙○○
    最近身體不太舒服，叫甲○○有什麼事都打給乙○○，甲○○始會
    直接打電話給乙○○為如附表三所示之電話對話內容等情，亦
    經證人甲○○證述在卷（見原審卷二第193至194頁）；參以證
    人甲○○亦在原審審理時證稱：都是伊找丙○○借錢給小姐，也
    就是錢是伊找丙○○拿，丙○○有說這些錢一定要還，她說這些
    錢是她先生（即乙○○）的，所以一定要還，或類似這樣的話
    等語（見原審卷二第177頁）。足徵如附表三所示甲○○與乙○○於107年6月3日至13日之對話內容都是與本案「大台北地區
    」如附表一所示應召女子有關之對話，與乙○○所辯要在高雄
    地區開設純的按摩店無關，且乙○○與丙○○既為夫妻關係，丙○○指示甲○○有事直接和乙○○聯絡，又丙○○有跟甲○○說這錢是
    她先生即乙○○的，所以一定要還等情，再參酌如附表三所示
    之對話內容以及如下述㈢之分析，顯見乙○○確知悉甲○○與丙○○在大台北地區經營應召站以牟利，其亦有參與本案犯行等
    情，當無疑義。
  ㈢又甲○○持其使用之門號0000000000號行動電話，與乙○○持用
    之門號0000000000號行動電話於如附表三編號㈠、㈡、㈣、㈤、
    ㈦所示之時間，確有如附表三編號㈠、㈡、㈣、㈤、㈦所示通話內
    容等情，業經原審當庭勘驗屬實，有原審勘驗筆錄1份在卷
    可參（見原審卷二第121頁至第124頁），又甲○○持上揭門號
    與乙○○持用之上揭門號於如附表三編號㈢、㈥所示之時間，確
    有如附表三㈢、㈥所示之通話內容一節，亦有通訊監察譯文1
    份在卷可參（見107年度偵字第20685號偵查卷一第65頁至第
    66頁），核與證人甲○○上揭證述之情節相符，足認證人甲○○
    上揭證述應與事實相符，堪以認定，又細繹上揭通話內容，
    乙○○對於甲○○向其表示有接到將從事性交易之越南籍女子，
    及因從事性交易之越南籍女子人數多2人，導致容留性交易
    之場所不足，及甲○○向其表示從事性交易之女子有發燒等身
    體狀況等內容時，乙○○均向甲○○表示「恩」、「好」，並未
    見乙○○對甲○○所言有何不解，質疑或否認甲○○所指為何，甲○○亦未要求乙○○需向丙○○轉達渠等之通話內容等情形，乙○○
    於如附表三編號㈤所示之對話內容中，甚至向甲○○表示容留
    性交易之場所有空出來，進一步要求甲○○找人等情形，苟如
    乙○○所辯，其對於甲○○等人經營本案應召站全不知情，則其
    於上揭通話內容中，焉有不立即質疑甲○○所言「接到人」、
    「又兩支」、「整理房間讓他開工」、「我找人來補」等內
    容所指為何之可能，是乙○○辯稱其對甲○○等人本案犯行不知
    情云云，顯與常情不合。
  ㈣按共同正犯之成立，祇須具有犯意之聯絡，行為之分擔，既
    不問犯罪動機起於何人，亦不必每一階段犯行，均經參與；
    又共同正犯之意思聯絡，不限於事前有所協議，其於行為當
    時，基於相互之認識，以共同犯罪之意思參與者，亦無礙於
    共同正犯之成立，且其表示之方法，亦不以明示通謀為必要
    ，即相互間有默示之合致，亦無不可；共同正犯之意思聯絡
    ，原不以數人間直接發生者為限，即有間接之聯絡者，亦包
    括在內；再共同實行犯罪行為之人，在合同意思範圍以內，
    各自分擔犯罪行為之一部，相互利用他人之行為，以達其犯
    罪之目的者，即應對於全部所發生之結果，共同負責；即共
    同正犯間，非僅就其自己實行之行為負其責任，並在犯意聯
    絡之範圍內，對於他共同正犯所實行之行為，亦應共同負責
    ；又共同正犯應就全部犯罪結果共負責任，故正犯中之一人
    ，其犯罪已達於既遂程度者，其他正犯亦應以既遂論科（最
    高法院分別著有34年上字第862號、73年臺上字第1886號、
    第2364號、77年臺上字第2135號、28年上字第3110號、32年
    上字第1905號、29年上字第3617號判例意旨可資參照）。又
    按刑法上之故意，分直接故意（確定故意）與間接故意（不
    確定故意），行為人對於構成犯罪之事實，明知並有意使其
    發生者，為直接故意；行為人對於構成犯罪之事實，預見其
    發生而其發生並不違背其本意者，則為間接故意，此觀刑法
    第13條規定即明。查乙○○與甲○○有上揭對話內容，業如前述
    ，若乙○○與甲○○間本無犯意之聯絡，其焉會於如附表三各編
    號所示之時間，一再與甲○○討論如何安排應召女子開工、應
    召女子身體狀況、如何另尋應召女子遞補等內容，又乙○○於
    如附表三編號㈤向甲○○表示有房間空了等語，甲○○旋於翌日
    即如附表三編號㈥所示之時間，向乙○○表示找到人遞補等情
    ，有上揭勘驗筆錄與通訊監察譯文各1件在卷可參，可見乙○○確實有參與本案應召站之經營，足證被告等相互間就本案
    犯行有共同犯意之聯絡甚明。乙○○及其辯護人上揭所辯，顯
    係事後推卸刑責之詞，不足採信。
  ㈤又證人丙○○固於警詢及原審審理時證稱：乙○○不知伊借錢給
    甲○○，是因為甲○○於107年6月份時，找不到伊，打電話給乙○○時，乙○○才知此事，所以才會打電話給乙○○講，事實上乙○○沒有參與此事，乙○○知道後很生氣罵伊，問伊為什麼要將
    錢借人家去做這種事情。伊是用乙○○的名義借錢給甲○○，甲○○一直認為錢是乙○○的，伊就讓甲○○認為錢是乙○○的，所以
    甲○○在上揭出勤回價單上才會記載「大哥」，「大哥」係指
    乙○○等語。惟查乙○○為丙○○之配偶，有乙○○個人戶籍資料查
    詢結果1份在卷可參（見原審卷一第57頁），其證詞原有迴
    護乙○○之虞；況證人甲○○於原審審理時證稱：伊於107年4月
    過後第1次跟丙○○借錢，陸續跟丙○○借了30萬元左右，伊沒
    有問丙○○說錢是怎麼來的，丙○○沒跟伊說這個錢是她自己的
    還是誰的，只說這筆錢不能不還，就是時間早跟晚，一定要
    還，不然她會不好做人，沒有續講為什麼會不好做人，伊也
    沒有問，反正伊就是要借錢，對伊來說是錢借到就好，伊錢
    都對丙○○，反正就是錢是跟丙○○拿的，伊還錢也是拿給她，
    最主要的聯絡對象應該是丙○○等語（見原審卷二第174頁至
    第177頁），可見甲○○主觀上認知之借款對象為丙○○，並無
    混淆、誤認其借款之對象為乙○○之情形，益證甲○○上揭通話
    內容，確係與乙○○討論應召站經營情形，而非要乙○○向丙○○
    轉達甚明，證人丙○○上揭所證，實非無疑，自無從為乙○○有
    利之認定。況從附表三所示甲○○與乙○○之通話內容中，可見
    乙○○對於甲○○回報女子或套房房間等情形，其均應答自如，
    甚且有笑聲（見附表三編號㈦倒數第4行），並無何憤怒、反
    對、不解或驚訝之情，益見丙○○上開證述，顯係事後迴護乙○○之詞，並無足取。
  ㈥綜上所述，被告甲○○、丙○○、丁○○之任意性自白確與事實相
    符，均堪以採信。被告乙○○及其辯護人上開所辯，均不足採
    信，本件事證已臻明確，被告等之犯行，均堪以認定，應予
    依法論科。
二、論罪
  ㈠按兒童及少年性剝削防制條例第40條第2 項係對於散布、傳
    送、刊登或張貼使兒童、少年有遭受性剝削之虞之訊息，藉
    以營利，此等非難性較高之行為所設之處罰規定。查其修正
    理由係為因應社會犯罪型態改變，個人誤觸法網與意圖營利
    態樣應有所區隔，爰增列對於營利意圖者，其刑度仍維持舊
    法之5 年以下有期徒刑。是以行為人刊登同條例第2 條第1
    項第1 款之使兒童或少年為有對價性交行為之虞之訊息為例
    ，行為人縱有營利意圖，而於刊登該類訊息後，實際發生有
    對價之性交行為並因此獲得對價，亦係藉「有對價之性交行
    為」本身營利，並非以刊登該等訊息之「散布、傳送、刊登
    或張貼行為」營利。換言之，前開第2 項所規定之罪，行為
    人所圖得之利益，應以刊登該等訊息之犯罪構成要件行為所
    獲取之直接對價為限，至於從事有對價性交行為所獲取之對
    價，則非屬該條項所規定之「意圖營利」，始符修正理由為
    因應社會犯罪型態，區分僅係個人行為或意圖營利態樣之考
    量。是核甲○○所為，係犯刑法第231 條第1 項圖利容留性交
    罪、兒童及少年性剝削防制條例第40條第1 項刊登使兒童或
    少年有遭受性剝削之虞之訊息罪；乙○○、丙○○、丁○○所為，
    均係犯刑法第231 條第1 項圖利容留性交罪。
  ㈡次按刑法第231 條第1 項所謂容留，係指供給性交或猥褻者
    之場所；所謂引誘，係指逗引誘惑為性交或猥褻行為之意；
    所謂媒介，係指在兩方間介紹為性交或猥褻之行為而言。如
    行為人引誘、媒介於前，復加以容留在後，其引誘、媒介之
    低度行為應為容留之高度行為所吸收，應包括的構成意圖使
    男女與他人為性交而容留以營利之一罪（最高法院94年度臺
    上字第6002號判決要旨參照）。是被告等引誘、媒介如附表
    一所示各該越南籍成年女子從事性交行為、猥褻行為之低度
    行為，應分別為其等容留性交行為、猥褻行為之高度行為所
    吸收，以及容留猥褻行為應為容留性交行為之高度行為所吸
    收，均不另論罪。被告等間分別就事實欄二所載犯行間，分
    別有犯意聯絡及行為分擔，均為共同正犯。
  ㈢又按數行為於同時同地或密切接近之時、地實施，侵害同一
    之法益，各行為之獨立性極為薄弱，依一般社會健全觀念，
    在時間差距上，難以強行分開，在刑法評價上，以視為數個
    舉動之接續施行，合為包括之一行為予以評價，較為合理，
    即透過對於同一法益之同種類侵害行為繼續不間斷之實行，
    業已稀釋個別行為之獨立性，致使刑法評價時將之視為單一
    、整體之犯罪行為，而應論以接續犯（最高法院86年台上字
    第3295號判例意旨參照）。被告等多次圖利媒介女子與男客
    為性交行為如附表一各編號所示，係於密接時間內，本於單
    一決意所為，各行為之獨立性極為薄弱，依一般社會健全觀
    念，在時間差距上，難以強行分開，應視為數個舉動之接續
    施行，以包括之一行為評價為合理，應論以接續犯之單純一
    罪。
  ㈣甲○○為媒介性交，而於網路刊登使兒童或少年有遭受性剝削
    之虞之訊息，乃本於一個犯意而為各舉動，係以一行為觸犯
    上開二罪，為想像競合犯，應依刑法第55條規定，從一重之
    圖利容留性交罪論處。
  ㈤附表一編號3A所示甲○○之行為，與原起訴並經本院認定成罪
    之同類犯行有接續犯之實質上一罪關係，為起訴效力所及，
    本院自應一併審判。
三、原審判決之適否
  ㈠撤銷改判（即甲○○）部分
  1.原審以甲○○部分罪證明確予以論罪科刑，固非無見，惟查原
    審未及審酌甲○○尚有併案部分之犯罪事實，未併予審理，尚
    有未恰。甲○○上訴請求從輕量刑，給予易科罰金及宣告緩刑
    ，固無理由，惟原判決既有上開可議之處，自應由本院就此
    部分予以撤銷改判。爰審酌甲○○正值青壯、不思以正途取財
    ，以媒介進而容留女子從事性交行為而牟利，所為有害社會
    善良風俗，助長性交易歪風，顯見其法治觀念薄弱，並已對
    整體社會善良風俗造成影響，所為應予非難；惟念甲○○犯後
    坦承犯行之態度，兼衡甲○○在本案犯罪分工擔任之角色、所
    獲利益高低、涉案情節輕重、犯罪之動機、目的、手段、所
    生危害程度、素行、智識程度、家庭生活與經濟狀況等一切
    情狀，仍量處如主文第2項所示之刑，以資懲儆。
  2.沒收與否之理由
  ⑴按犯罪所得，屬於犯罪行為人者，沒收之；前二項之沒收，
    於全部或一部不能沒收或不宜執行沒收時，追徵其價額，刑
    法第38條之1 第1 項前段、第3 項分別定有明文。另按沒收
    係以犯罪為原因而對於物之所有人剝奪其所有權，將其強制
    收歸國有之處分，其重點在於犯罪行為人及第三人所受不法
    利得之剝奪，故實際上並無利得者自不生剝奪財產權之問題
    。參諸民事法上多數利得人不當得利之返還，並無連帶負責
    之適用，因此，即令二人以上共同犯罪，關於犯罪所得之沒
    收、追繳或追徵，亦應各按其實際利得數額負責，並非須負
    連帶責任，此與犯罪所得之追繳發還被害人，重在填補損害
    而應負連帶返還之責任（司法院院字第2024號解釋意旨參照
    ），以及以犯罪所得作為犯罪構成（加重）要件類型者，基
    於共同正犯應對犯罪之全部事實負責，則就所得財物應合併
    計算之情形，均有不同。因之，實務往昔採連帶沒收共同正
    犯犯罪所得之相關見解，業經本院104 年度第13次刑事庭會
    議決議不再供參考，並改採應就各人實際分受所得之數為沒
    收。至於共同正犯各人實際上有無犯罪所得，或其犯罪所得
    之多寡，應由事實審法院綜合卷證資料及調查所得認定之（
    最高法院105 年度台上字第1733號刑事判決意旨參照）。查
    甲○○本案犯罪所得為6 萬元，業據其於原審審理時供承在卷
    （見原審卷二第370頁至第371頁），且上開所得並無刑法第
    38條之2 第2 項所定得不宣告或酌減之情形，則甲○○前開犯
    罪所得，應依刑法第38條之1 第1 項規定，於其主文項下宣
    告沒收，並依同條第3 項規定，諭知如全部或一部不能沒收
    或不宜執行沒收時，追徵其價額。
  ⑵扣案如附表二編號9 所示門號行動電話7 支（各含SIM卡1 張
    ）為被告甲○○所有，供其本案犯行所用之物等情，業據甲○○
    在原審審理時供承在卷（見原審卷二第366 頁），該等行動
    電話（含SIM 卡）應依刑法第38條第2 項之規定，在甲○○所
    犯罪名項下宣告沒收。
  ⑶扣案附表二編號1 至7 所示之保險套，甲○○否認為其所有之
    物（見原審卷二第367 頁至第370 頁），另附表二編號2 、
    3A、5 所示之性交易所得，扣案如附表二編號9 所示3,500 
    元及保險套等物，甲○○否認為其所有，並供稱該等保險套為
    其代應召女子所訂購等語在卷（見原審卷二第366 頁至第36
    7 頁），卷內亦乏證據足認上揭扣案物為甲○○所有，均不予
    諭知沒收。
  ⑷扣案如附表二編號8 所示帳冊、個人成本開支收入明細單、
    出勤回價單，則為甲○○所書寫，據以計算收益之紀錄，業據
    甲○○於原審審理時供承在卷（見原審卷二第129 頁至第131 
    頁、第211 頁），此等文件固可做為本案之證據，但並非其
    供本案犯罪所用或所得之物，亦非違禁物，不予宣告沒收。
  ㈡維持原判（即乙○○、丙○○及丁○○）部分
  1.原審以乙○○、丙○○及丁○○上開犯罪事證明確，援引刑法第28
    條、第231 條第1 項、第41條第1 項前段、第38條第2 項、
    第38條之1 第1 項前段、第3 項，刑法施行法第1 條之1 等
    規定，審酌乙○○、丙○○及丁○○正值青壯、不思以正途取財，
    以媒介進而容留女子從事性交行為而牟利，危害社會善良風
    俗，助長性交易歪風，顯見其法治觀念薄弱，並已對整體社
    會善良風俗造成影響，所為應予非難；惟念丙○○、丁○○犯後
    坦承犯行（乙○○則堅決否認犯行）之態度，兼衡彼等3人在
    本案犯罪分工擔任之角色、所獲利益高低、涉案情節輕重、
    犯罪之動機、目的、手段、所生危害程度、素行、智識程度
    、家庭生活與經濟狀況等一切情狀，分別量處乙○○有期徒刑
    1年6月、丙○○有期徒刑10月、丁○○有期徒刑6月，並就丁○○
    部分諭知如易科罰金以1000元折算1日之折算標準。另敘明
    下列 2沒收與否之理由，經核此部分認事用法均無違誤，宣
    告刑之量刑亦屬適當。乙○○上訴否認犯行，丙○○及丁○○上訴
    均請求從輕量刑，並宣告緩刑，均為無理由，應予駁回。
 2.沒收與否之理由
 ⑴丙○○本案之犯罪所得為1 萬6 千元，業據其於原審審理時供承
   在卷（見原審卷二第371 頁至第372 頁），且上開所得並無
   刑法第38條之2 第2 項所定得不宣告或酌減之情形，依前揭
   三㈠2（1）之說明，則丙○○前開犯罪所得，應依刑法第38條之
   1 第1 項規定，於被告丙○○主文項下宣告沒收，並依同條第3
    項規定，諭知如全部或一部不能沒收或不宜執行沒收時，追
   徵其價額。至乙○○、丁○○則堅詞否認有取得犯罪所得（見原
   審卷二第373 頁），卷內亦乏證據足認乙○○、丁○○因本案取
   得犯罪所得，自毋庸諭知沒收。
 ⑵扣案如附表二編號8 所示門號行動電話0000000000、00000000
   00號2 支（各含SIM 卡1張），前者為乙○○所有，後者為丁○○
   所有，供甲○○、丁○○本案犯行所用之物，就乙○○部分係供其
   與甲○○為如附表三所示通話內容之物等情，業據甲○○、乙○○
   、丁○○在原審審理時供承在卷（見原審卷二第366 頁、第371
    頁至第372 頁），並有上揭通訊監察譯文與原審勘驗筆錄在
   卷可參，該等行動電話（含SIM 卡）應依刑法第38條第2 項
   之規定，各在乙○○、丁○○所犯罪名項下宣告沒收。
  ⑶扣案附表二編號1 至7、9所示之保險套及附表二編號2、5、9
     所示之性交易所得等物，據甲○○供稱該物均為應召女子所
    有等語（見原審卷二第366 頁至第367 頁），卷內亦乏證據
    足認上揭扣案物為乙○○、丙○○、丁○○所有或與本案犯行有關
    ，均不予諭知沒收。
  ⑷扣案如附表二編號8 所示帳冊、個人成本開支收入明細單、
    出勤回價單，則為丙○○等所書寫，據以計算收益之紀錄，業
    據丙○○等於原審審理時供承在卷（見原審卷二第129 頁至第
    131 頁、第211 頁），此等文件固可做為本案之證據，但並
    非供本案犯行所用或所得之物，亦非違禁物，均不予宣告沒
    收。
據上論斷，應依刑事訴訟法第368條、第369條第1項前段、第364
條、第299條第1項前段，刑法第2條第1項前段，兒童及少年性剝
削防制條例第40條第1 項，刑法第11條前段、第28條、第231 條
第1 項、第55條、第38條第2 項、第38條之1 第1 項前段、第3 
項，刑法施行法第1 條之1，判決如主文。
本案經檢察官李叔芬到庭執行職務。
中　　華　　民　　國　　109 　年　　4 　　月　　7 　　日
                  刑事第二十庭審判長法　官  王復生
                                    法　官  遲中慧
                                    法　官  陳春秋
以上正本證明與原本無異。
如不服本判決，應於收受送達後20日內向本院提出上訴書狀，其
未敘述上訴之理由者並得於提起上訴後20日內向本院補提理由書
（均須按他造當事人之人數附繕本）「切勿逕送上級法院」。
                                    書記官  周彧亘
中　　華　　民　　國　　109 　年　　4 　　月　　10　　日
附錄：本案論罪科刑法條全文                              
中華民國刑法第231 條第1 項
意圖使男女與他人為性交或猥褻之行為，而引誘、容留或媒介以
營利者，處5 年以下有期徒刑，得併科10萬元以下罰金。以詐術
犯之者，亦同。
兒童及少年性剝削防制條例第40條
以宣傳品、出版品、廣播、電視、電信、網際網路或其他方法，
散布、傳送、刊登或張貼足以引誘、媒介、暗示或其他使兒童或
少年有遭受第2 條第1 項第1 款至第3 款之虞之訊息者，處3 年
以下有期徒刑，得併科新臺幣100 萬元以下罰金。
意圖營利而犯前項之罪者，處5 年以下有期徒刑，得併科新臺幣
100 萬元以下罰金。

附表一
編號 性交易地點 應召女子 行為人及犯罪手法 媒介次數及時間 查獲男客 出租人 1 新北市○○區○○路00號0樓00室、新北市○○區○○街00號0 樓0室 A女 被告甲○○提供前開地點，並連絡男客至前開地點與前開女子性交易，並向前開女子收取佣金 106年8月至107年1月19日 張鈞凱陳世穎羅正達歐淳正劉哲甫 陳天宇(新莊簡素娥(三重) 2 新北市○○區○○街00號0樓0室 Truong Thi Ut 被告甲○○提供前開地點，並連絡男客至前開地點與前開女子性交易，與前開女子收取佣金9,000元 107年1月4日至1月14日間，約10幾次 警方於107年1月14日佯裝男客查獲 簡素娥 3 A.新北市○○區○○路000號0樓0號套房 范玉莊 甲○○招募及安排范玉莊居住前開套房，並使用行動電話000000000號（申請人PHAM VAN LIEM涉犯妨害風化罪嫌聲請移轉管轄）與男客聯絡，而媒介、容留范玉莊在該地點以半套性交易1,500元之代價與男客廖春生從事性交易，並約定每次性交易所得中之100元由甲○○收取牟利  107年4月間 廖春生 許百𨚟  B.新北市○○區○○路000號0樓0號套房 范玉莊 被告丁○○與被告甲○○一同至台北，以被告丁○○名義租賃前開地點，並由被告甲○○連絡男客至前開地點與前開女子性交易，並向前開女子收取佣金 107年4月至107年6月25日 曾胡權蔡震仁林靖倫 許百𨚟 4 新北○○區○○路000號0樓0號房 阮氏霞 被告乙○○、丙○○出資租賃前開套房、被告甲○○連絡男客至前開地點與前開女子性交易，並向前開女子收取佣金 107年6月28日媒介一次 曾胡權梁賀傑林靖倫  5 新北市○○區○○路000號0樓0房 阮氏雪蘭 被告甲○○提供前開地點，並連絡男客至前開地點與前開女子性交易，並向前開女子收取佣金 107年5月至107年6月26日 趙品豪林靖倫 邱志賢 6 新北市○○區○○路000號0樓0房 范氏梅 被告乙○○、丙○○出資借款20000元予前開女子，被告甲○○提供前開地點，並連絡男客至前開地點與前開女子性交易，並向前開女子收取佣金，以性交易營利償還借款 107年6月20日許至107年6月27日 李昌達林祺芳王義均 許滄錫 7 新北市○○區○○○路000巷0號0樓 阮丁鳳梅 被告甲○○代為找尋前開地點，並支付前開地點之房租，並連絡男客至前開地點與前開女子性交易，並向前開女子收取佣金 107年5月至107年6月27日 曾胡權  8 新北市○○區○○街000號地下一樓0房 林蓓思 被告甲○○陪同前開女子租賃前開地點，並連絡男客至前開地點與前開女子性交易，並向前開女子收取佣金 107年4月至107年6月26日 林靖倫蘇兆浚劉裕祥張盟宗林金郎  9 新北市○○區○○路000號0樓0房 綽號「芳芳」即「雙雙」之姓名年籍不詳越南籍女子 被告乙○○、丙○○借款45000元予前開女子，並保管其護照作為抵押，由被告甲○○提供前開地點，並連絡男客至前開地點與前開女子性交易，由被告丙○○記帳，再由被告甲○○向前開女子抽取佣金，以歸還被告丙○○、乙○○借款。 107年5月底至107年6月9日 曾胡權 許滄錫 

附表二：
編號 搜索地點 受搜索人 搜索時間 查扣之物 1 新北市○○區○○路00號0樓00室 A女、范氏燕兒 107/1/19 保險套4 個、性交易所得共計5500元 2 新北市○○區○○街00號0樓0室 Truong Thi Ut 107/1/14 金犀衛生套140 個、岡本0.03保險套2 個、Romanjc 保險套9 個、性交易所得1500元 3 A.新北市○○區○○路000號0樓0號套房 范玉莊 107/4/25 保險套4個、性交易所得1500元  B.新北市○○區○○路000號0樓0號套房 范玉莊 107/6/27 保險套97個 4 新北市○○區○○路000號0樓00號房 阮氏霞 107/6/27 保險套13個 5 新北市○○區○○路000號0樓0房 阮氏雪蘭 107/6/27 保險套56個、性交易所得3,000 元 6 新北市○○區○○路000號0樓0房 范氏梅 107/6/27 保險套1個 7 新北市○○區○○街000號地下一樓0房 林蓓思 107/6/27 保險套3個 8 高雄市○○區○○街000號 乙○○ 107/6/27 帳冊1 張、個人成本開支收入明細3 張、出勤回價單6 張、手機2 支，內含門號000000000、0000000000號SIM 卡 9 000-0000號自小客車 甲○○ 107/6/27 1.手機7 支，包括門號0000000000、000000000、000000000、0000000000、0000000000、0000000000、0000000000SIM 卡2.3,500元 3.樂趣保險套1盒 4.珍愛保險套96個 5.金犀保險套66個 

附表三：

㈠檔案「A1」：107 年6 月3 日下午1 時17分許，有如下之對話內容：被告甲○○：喂～哥，你有在公司嗎。被告乙○○：沒有，怎樣。被告甲○○：沒啦，我到了，我接到人了，可惜有一點「薄簽」，自己來的，沒關係。被告乙○○：叫順仔開門。被告甲○○：蛤？被告乙○○：叫順仔開門，看順仔有沒有在那邊。被告甲○○：喔，好啦好啦，你等一下要過來嗎？你等一下過來公司嗎？被告乙○○：恩。被告甲○○：好好，嫂子呢？被告乙○○：在睡覺，在旁邊睡覺。被告甲○○：我想說跟他對一下。被告乙○○：好啦，到了再說。被告甲○○：好阿，好好，掰掰。 ㈡檔案「A2」：同日下午3 時57分許，有如下之對話內容：被告甲○○：喂～哥，明天又兩個餒，還兩支餒。被告乙○○：喔，好阿。被告甲○○：這樣怎麼辦，哥，嘿阿。被告乙○○：你就看怎樣阿，不然你就…被告甲○○：對阿。被告乙○○：…去臺北阿。被告甲○○：去臺北，還在臺北喔，這樣房間你不會覺得太，不然我等一下去公司，哥你看怎麼樣之好了，我等一下再過去。被告乙○○：恩。被告甲○○：好，掰掰。 ㈢檔案「A3」：107 年6 月5 日下午11時46分許，有如下之對話內容：被告甲○○：大仔，房子用好了，順仔也坐車回去了，他那個沒床，屋主明天要買，明天會進來，所以我今天帶他住旅社明天中午再去整理房間晚上讓他開工。被告乙○○：好。 ㈣檔案「A4」：107 年6 月10日下午1 時42分許，有如下之對話內容：被告甲○○：喂～被告乙○○：怎樣？被告甲○○：大欸，你睡醒了嗎？被告乙○○：…要怎樣？被告甲○○：我要跟你說一下話。被告乙○○：怎樣？是怎樣？被告甲○○：昨天，因為遇到一個客人，可能比較粗魯，可能比較那個，她那個要來了，可能比較粗魯，所以後面她有稍微出血，她昨晚有發燒、發炎，她的機票本來是20號，她說那個來要休息，不然就是我們提早讓她回去，另一個半一半提早來。被告乙○○：恩。被告甲○○：大欸，我有叫人，越南那邊抓巧克力嘛，昨天有找到人，我跟她說讓她一樣，就是讓她慢慢還錢，嘿阿，有抓到人了，現在就跟她講，說她一樣錢要還我們，慢慢的還，嘿阿，我先跟你報告，大欸，這幾天我用一用就回去了。被告乙○○：恩，好。被告甲○○：好，大ㄟ，掰掰。 ㈤檔案「A5」：107 年6 月10日下午3 時10分許，有如下之對話內容：被告甲○○：喂～大ㄟ。被告乙○○：嘿。被告甲○○：喂～大ㄟ嘿。被告乙○○：現在2 間房都空了。被告甲○○：我找人來補阿…（聽不清楚），找一個這兩天會來補阿，還要再找一個阿。被告乙○○：…（語音模糊無法辨識）下來啦，我現在穿那個衣服，你去店找好了，下來再講。被告甲○○：對，還是你，好阿，下來再講，喔好我知道。 ㈥檔案「A6」：於107 年6 月11日上午12時33分許，有如下之對話內容：被告甲○○：大欸。被告乙○○：恩。被告甲○○：那個，今天我有叫1 個先來補，先來補之後今天又下雨沒什麼客人，「雙雙」不舒服休息了。被告乙○○：怎樣？被告甲○○：雙雙阿。被告乙○○：喔喔。被告甲○○：就是那裡出血阿，她要先回去越南用她的那個，另外雙雙的房間我有另外找1 個，她說她考慮看看，她在高雄，就是那天我帶去公司瘦瘦的那個， 她自己在做，考慮看看，如果可幫忙就上來補房間。被告乙○○：好啦，妳回來在說。 ㈦檔案「A7」：107 年6 月13日下午10時44分許，有如下之對話內容：被告甲○○：喂。被告乙○○：是怎樣？被告甲○○：喂～大ㄟ，你等一下會回來嗎？被告乙○○：不會。被告甲○○：不會喔，沒阿，她明天早上回去。被告乙○○：誰阿？被告甲○○：那個雙雙阿。被告乙○○：過來幹嘛。被告甲○○：護照阿，要拿護照阿。被告乙○○：你跟嫂子講就好了。被告甲○○：跟嫂子喔。被告乙○○：你嫂子現在過去。被告甲○○：你不要跟她說話喔，喔，叫嫂子。被告乙○○：沒啦，她要跟我說什麼，她要跟我說什麼。被告甲○○：喔沒有啦。被告乙○○：她是要讓恁爸摸喔（笑聲）。被告甲○○：（笑聲）忘記了，好啦好啦。被告乙○○：她是要讓。被告甲○○：阿喔，大仔，我明天. . . 。